【裁判字號】    90,交上易,1338
【裁判日期】    901217
【裁判案由】    過失傷害
【裁判全文】
臺灣高等法院臺南分院刑事判決        九十年度交上易字第一三三八號  Ａ
      上  訴  人
      即  被  告  乙  ○  ○
右上訴人因過失傷害案件，不服臺灣臺南地方法院九十年度交易字第二○二號中華民
國九十年六月七日第一審判決（起訴案號：臺灣臺南地方法院檢察署九十年度偵字第
八八三號），提起上訴，本院判決如左：
      主      文
原判決撤銷。
乙○○無罪。
      理      由
一、公訴意旨略以：乙○○於民國（下同）八十九年十一月二十二日下午十時十分許
    ，駕駛車號ＶＫＯ─七一八號輕機車，沿台南市○○○路○段慢車道，由北往南
    方向行駛，途經同路段八號前，理應注意車輛行駛時，駕駛人應注意車前狀況，
    隨時採取必要之安全措施。而依當時情形，又無不能注意之情事，竟疏於注意，
    適同一時、地，由甲○○所駕駛之車號ＺＹＫ─八九九號輕機車，沿中華東路一
    段由南向北行駛，行經無號誌之肇事岔路口，明知轉彎車應讓直行車先行，而依
    當時情形，又無不能注意之情事，竟疏於注意，於貿然通過上開路口時，由於雙
    方皆有上述之疏失，避煞已來不及，遂於前揭交岔路口發生擦撞，致甲○○人車
    倒地後，受有右鎖骨骨折之傷害，案經甲○○告訴，因認乙○○涉有刑法第二百
    八十四條第一項前段過失傷害罪嫌。
二、公訴意旨認被告涉有前揭過失傷害罪嫌，無非依據告訴人指訴及台灣省台南區車
    輛行車事故鑑定委員會鑑定結果為論據。訊據上訴人即被告乙○○就於右開時、
    地發生車禍肇事致告訴人甲○○受傷之事實，固坦承不諱，惟辯稱：伊並未疏於
    注意車前狀況，而是告訴人騎乘機車由對向車道穿過安全島之缺口後，逆向行駛
    一段距離而由後側撞擊被告之機車，被告實無從注意，不應負過失責任等語。
三、經查：
（一）告訴人當時欲往對向之加油站加油，本應在小東路左轉後再左轉中華東路，惟
      見前方中華東路小東路口紅燈，故其即直接從安全島缺口越過中華東路等情，
      已據告訴人於本院審理中供承甚詳，是故姑且不論該處安全島得否轉彎，告訴
      人當時為轉彎車，被告為直行車，告訴人之轉彎車應讓被告之直行車先行，其
      未讓直行車先行已有過失。
（二）又該加油站之加油入口係由面向加油站之右邊進入，再從左邊駛出加油站，有
      警卷所附照片可稽，故告訴人穿越安全島缺口欲至該加油站加油，其穿越後必
      須逆向行駛進入加油站，益徵被告所辯尚非虛偽。
（三）復按被告行經加油站前，依常情其係注意加完油從右側加油站進入車道之車輛
      ，至於告訴人從左側安全島缺口非正常穿越之車輛，實非被告所能預見，自難
      期待被告注意，且告訴人於穿越時距十五至二十公尺前已見被告車輛，然仍未
      注意撞上被告左後輪護板，而非被告撞上告訴人之車輛，故實難認被告有未注
      意車前狀況之過失，至於台灣省台南區車輛行車事故鑑定委員會鑑定結果，認
      被告超速行駛等情，但查當地路段限速六十公里，有道路交通事故調查表載明
      在卷足憑，而被告當時車速約三十五公里，尚無超速，該鑑定結果自有違誤，
      要難憑採，此外復查無其他積極證據足資證明被告有過失責任，被告所辯堪予
      採信。
四、原審未予詳加審查，遽認被告有過失責任而為論罪科刑之判決，尚有未洽，被告
    上訴意旨，否認犯罪，指摘原判決不當，為有理由，自應由本院將原判決予以撤
    銷改判，另為被告無罪之判決。
據上論斷，應依刑事訴訟法第三百六十九條第一項前段、第三百六十四條、第三百零
一條第一項判決如主文。
本案經檢察官王碧霞到庭執行職務。
中    華    民    國      九十      年      十二      月      十七      日
                                  臺灣高等法院臺南分院刑事第四庭
                                      審判長法官  陳    義    仲
                                            法官  徐    財    福
                                            法官  宋    明    蒼
右正本證明與原本無異。
不得上訴。
                                      法院書記官  余    素    美
中    華    民    國      九十      年      十二      月      十九      日


司法院資訊處製作；財團法人民間司法改革基金會備份。
